臺灣板橋地方法院刑事判決　　　　　　 100年度訴字第1188號
公　訴　人　臺灣板橋地方法院檢察署檢察官
被　　　告　黃棟國
上列被告因妨害風化案件，經檢察官提起公訴（100 年度偵字第
3994號），本院判決如下：
    主  文                                              
黃棟國共同意圖使女子與他人為性交之行為，而媒介以營利，處
有期徒刑參月，如易科罰金，以新臺幣壹仟元折算壹日。
    事  實
一、黃棟國與某真實姓名不詳之成年女子共同基於使女子與他人
    為性交行為而媒介以營利之犯意聯絡，於民國一百年一月二
    十二日某時起，先由該不詳之成年女子騎乘機車在新北市三
    重區○○○街、正義南路口附近招攬不特定成年男子至新北
    市三重區○○○路一○七巷口從事性交易，待男客抵達該巷
    口，則由黃棟國負責指引男客至該巷三號三樓，而共同媒介
    不特定男客與武滿玲（違反社會秩序維護法部分，由移送機
    關另依法處理）從事性交易行為，嗣於同日晚間十一時三十
    五分許，經員警委請陳鴻霖喬裝為男客前往前揭同安東街、
    正義南路口附近，遇上開不詳之成年女子招攬前往正義北路
    一○七巷，黃棟國即主動上前告知陳鴻霖性交易之代價為新
    臺幣（下同）一千五百元，並指引前往該巷三號三樓房屋，
    在旁埋伏之員警待陳鴻霖示意，隨即分別在上開巷口查獲黃
    棟國，及在上址三樓查獲武滿玲，並扣得武滿玲所有之保險
    套四十三只、潤滑液一瓶，而偵悉上情。
二、案經新北市政府警察局三重分局報請臺灣板橋地方法院檢察
    署檢察官偵查起訴。
    理  由                                              
壹、證據能力方面：
    本件認定事實所引用之卷證資料，並無證據證明係公務員違
    背法定程序所取得，又檢察官及被告於本院準備程序及審判
    期日時均表示同意作為證據而不予爭執，且迄至言詞辯論終
    結前亦未再聲明異議，依刑事訴訟法第一百五十九條之五第
    一項之規定，本件認定事實所引用之證據，縱屬傳聞證據而
    不符刑事訴訟法第一百五十九條之一至第一百五十九條之四
    之規定者，仍均有證據能力。
貳、實體方面：
一、訊據被告黃棟國固坦承其於前揭時間確曾出現在新北市三重
    區○○○路一○七巷口，其後在該處為警查獲等情不諱，惟
    矢口否認有何圖利媒介性交之犯行，辯稱：伊於同日晚上十
    一時三十分許騎乘機車行經新北市三重區○○○街，遇一女
    子向伊招攬前往三重區○○○路一○七巷三號樓下等人幫伊
    開門，即可與女子從事性交易，伊遂前往上址坐在機車上等
    待，隨後即為警查獲，伊並非在該處拉客，也未見過武滿玲
    云云。惟查：
（一）前揭事實業經證人即三重分局行政組員警陳世宗於檢察官
      偵訊時具結證稱：本件係商請三重分局行政組組長之友人
      陳鴻霖喬裝男客配合警方至三重豆乾厝查看有無媒介性交
      易情事，伊則在一、二百公尺外路口等待通知，陳鴻霖先
      在該處與一女性機車騎士談話，之後陳鴻霖來電表示要到
      正義北路一○七巷口，警方旋即跟隨前往，見陳鴻霖與被
      告在該巷口，且陳鴻霖以手指被告向警方示意，警方待陳
      鴻霖進入該址三號三樓後，立即上前控制被告，並上三樓
      查獲武滿玲等語在卷（見偵查卷第三十四頁、第三十五頁
      ），核與證人陳鴻霖於警詢、檢察官偵訊時所一致證稱：
      伊於一百年一月二十二日配合三重分局查緝妨害風化案件
      ，一開始在三重區○○○街、正義南路口，遇一女性機車
      騎士向伊招攬從事性交易，要伊自行前往三重區○○○路
      一○七巷口，待伊抵達該處，即見被告向伊招手，並主動
      詢問伊是不是要叫小姐，伊回答是，被告並告知伊性交易
      代價為一次一千五百元，尚須等三分鐘小姐才有空接客，
      過了一會，被告要伊自行上去該址三號三樓，伊即通知警
      方前來查緝等語（見偵查卷第三十八頁、第三十九頁、第
      五十四頁、第五十五頁）大致相符。此外，復有現場照片
      六幀在卷可稽，及同時為警查獲之性交易女子武滿玲所有
      之保險套四十三只、潤滑液一瓶扣案足資佐證。
（二）又證人陳鴻霖係配合警方查緝媒介性交易而佯裝男客一節
      ，業經上開二證人於檢察官偵訊中結證無誤，證人陳鴻霖
      與被告既素不相識，亦無仇怨，自無攀誣被告之必要。參
      以被告於檢察官偵訊時自承：伊在正義北路一○七巷口坐
      在機車上，有遇到證人陳鴻霖，陳鴻霖也是在那裏等的人
      等語在卷（見偵查卷第二十八頁），足見證人陳鴻霖前揭
      證述在上開巷口遇見被告之情非虛。再者，倘如被告所辯
      ，其亦係在三重區○○○路一○七巷口等候性交易之男客
      ，何以證人陳鴻霖在無人指引之情形下，即知悉如何進入
      該址三號三樓交易，而同在該處等候之被告，卻始終在巷
      口等候，既未上樓，亦未離去？由此益徵證人陳鴻霖所證
      述：伊先在同安東街、正義南路口遇一女性機車騎士向伊
      招攬至上開正義北路一○七巷從事性交易，嗣伊抵達上開
      巷口，被告即主動向伊說明性交易代價，並指引伊前往該
      巷三號三樓從事性交易等語，應認與事實相符，堪以採憑
      。被告於本院審理中所翻稱：伊在上開巷口等候期間，沒
      有看到任何男客，亦未與證人陳鴻霖交談云云，純屬事後
      卸責之詞，洵不足取。至證人武滿玲既係經被告媒介從事
      性交易之女子，其於警詢中所陳稱：不認識被告，無人媒
      介伊從事性交易云云，自屬迴護被告之詞，委無可採。
（三）綜上所述，本件事證已臻明確，被告上開犯行洵堪認定，
      應依法論科。
二、核被告所為，係犯刑法第二百三十一條第一項前段之意圖使
    女子與他人為性交行為而媒介以營利罪。被告與上開真實姓
    名不詳之成年女子間就上開犯行有犯意聯絡及行為分擔，為
    共同正犯。爰審酌被告正值青壯，竟為本件媒介男客與成年
    女子為性交易行為，助長社會不良風氣，並破壞社會善良風
    俗，兼衡其並無前科，素行非惡，智識程度為國中畢業、犯
    罪目的、動機、手段、所生危害及自始否認犯行，犯後態度
    難認良好等一切情狀，量處如主文所示之刑，並諭知易科罰
    金之折算標準，以示懲儆。另扣案之保險套四十三只、潤滑
    液一瓶，為證人武滿玲所有供從事性交易所用或預備之物，
    此經證人武滿玲於警詢中陳明在卷（見偵查卷第八頁、第九
    頁），並無其他積極事證足以證明上開扣案物品係被告或其
    共犯所有，爰不併予宣告沒收。
據上論斷，應依刑事訴訟法第二百九十九條第一項前段，刑法第
二十八條、第二百三十一條第一項、第四十一條第一項前段，刑
法施行法第一條之一，判決如主文。
本案經檢察官陳宣每到庭執行職務。
中    華    民    國   100    年    7     月    20    日
                刑事第八庭    審判長法  官  陳  鴻  清
                                    法  官  賴  彥  魁
                                    法  官  劉  安  榕
以上正本證明與原本無異
如不服本判決，應於判決送達後10日內敘明上訴理由，向本院提
出上訴書狀（應附繕本），上訴於臺灣高等法院；未敘述上訴理
由者，應於上訴期間屆滿後20日內向本院補提理由書（均須按他
造當事人之人數附繕本），切勿逕送上級法院。
                                    書記官  陳  盈  真
中    華    民    國   100    年    7     月    26    日
附錄本案論罪科刑法條全文：
中華民國刑法第231條
（圖利使人為性交或猥褻罪）
意圖使男女與他人為性交或猥褻之行為，而引誘、容留或媒介以
營利者，處 5 年以下有期徒刑，得併科 10 萬元以下罰金。以
詐術犯之者，亦同。
公務員包庇他人犯前項之罪者，依前項之規定加重其刑至二分之
一。